臺灣新北地方法院刑事裁定
                                      111年度聲字第300號
聲  請  人  臺灣新北地方檢察署檢察官
受  刑  人   
即  被  告  蔡冠暐



上列聲請人因對受刑人數罪併罰有二裁判以上，聲請定其應執行
之刑（111年度執聲字第160號），本院裁定如下：
    主  文
甲○○犯如附表所示各罪所處之刑，應執行拘役肆拾日，如易科罰
金，以新臺幣壹仟元折算壹日。
    理  由
一、聲請意旨略以：受刑人甲○○因傷害等案件，先後經判決確定
    如附表所示，應依刑法第53條、第51條第6 款規定，定其應
    執行之刑，爰依刑事訴訟法第477條第1項規定聲請裁定等語
    。
二、按為保障受刑人之程序利益，除顯無必要或有急迫情形外，
    法院於裁定前，宜予受刑人以言詞、書面或其他適當方式，
    對本件定應執行刑案件陳述意見（最高法院刑事大法庭110
    年度台抗大字第489 號裁定意旨參照）。查，本院業於111
    年1月24日函請受刑人於文到5日內針對本案表示意見，函文
    已於111年1月26日補充送達受刑人之戶籍址，惟受刑人迄今
    均未以書面或言詞陳述意見等情，有本院函文、送達證書及
    收文、收狀資料查詢清單附卷可參，是依最高法院刑事大法
    庭110年度台抗大字第489號裁定意旨，本院已予受刑人表示
    意見之機會，先予敘明。　　
三、按數罪併罰，有二裁判以上者，依第51條之規定，定其應執
    行之刑；裁判確定前犯數罪者，併合處罰之；數罪併罰，分
    別宣告其罪之刑，依下列各款定其應執行者：五、宣告多數
    有期徒刑者，於各刑中之最長期以上，各刑合併之刑期以下
    ，定其刑期。但不得逾30年。六、宣告多數拘役者，比照前
    款定其刑期。但不得逾120 日，刑法第53條、第50條第1 項
    、第51條第5款、第6款分別定有明文。次按，刑事訴訟法第
    370 條第2項、第3項，已針對第二審上訴案件之定應執行之
    刑，明定有不利益變更禁止原則之適用。而分屬不同案件之
    數罪併罰有應更定執行刑之情形，倘數罪之刑，曾經定其執
    行刑，再與其他裁判宣告之刑定其執行刑時，在法理上亦應
    同受此原則之拘束。是以另定之執行刑，其裁量所定之刑期
    ，不得較重於前定之執行刑加計後裁判宣告之刑之總和，上
    揭法律明文之定刑限制，即法理上所稱之外部性界限。又法
    院於裁量另定應執行之刑時，祇須在不逸脫上開範圍內為衡
    酌，而無全然喪失權衡意義或其裁量行使顯然有違比例原則
    之裁量權濫用之例外情形，並不悖於定應執行刑之恤刑目的
    者，即無違裁量權之內部性界限（最高法院108 年度台抗字
    第1250號、第1336號刑事裁定意旨參照）。又按定應執行之
    刑，應由犯罪事實最後判決之法院檢察官聲請該法院依上開
    規定裁定之，不能因犯罪之一部分所科之刑業經執行完畢而
    認檢察官之聲請為不合法，予以駁回，至已執行部分自不能
    重複執行，應由檢察官於指揮執行時扣除之，此與定應執行
    刑之裁定無涉（最高法院82年度台抗字第313 號裁定意旨參
    照）。
四、再按執行刑之酌定，應視行為人所犯數罪之犯罪類型而定，
    倘行為人所犯數罪屬相同之犯罪類型者（如複數竊盜、施用
    或販賣毒品等），於併合處罰時，其責任非難重複之程度較
    高，自應酌定較低之應執行刑；然行為人所犯數罪雖屬相同
    之犯罪類型，但所侵犯者為具有不可替代性、不可回復性之
    個人法益（如殺人、妨害性自主），於併合處罰時，其責任
    非難重複之程度則較低，而可酌定較高之應執行刑；另行為
    人所犯數罪非惟犯罪類型相同，且其行為態樣、手段、動機
    均相似者，於併合處罰時其責任非難重複之程度更高，更應
    酌定較低之應執行刑；反之，行為人所犯數罪各屬不同之犯
    罪類型者，於併合處罰時其責任非難重複之程度最低，當可
    酌定較高之應執行刑。
五、經查：
  ㈠受刑人甲○○犯如附表所示之罪（惟聲請書附表編號1 至2
    之備註欄所載「應執行拘役15日」應補充為「編號1 至2經
    新竹地院110 聲字第1499號裁定應執行拘役15日；附表編號
    3之判決確定日應更正為11月24日」，經判處如附表所示之
    刑，且各罪均為附表編號1 所示裁判確定前（即110年9月22
    日）所犯，有臺灣高等法院被告前案紀錄表及判決書附卷可
    憑，又附表所示之各罪均屬得易科罰金之刑，聲請人無待受
    刑人之請求，本得向本院聲請定應執行刑，故聲請人以本院
    為各該案犯罪事實最後判決之法院，聲請定其應執行之刑，
    於法即無不合，應予准許。
  ㈡受刑人所犯如附表編號1至2所示之罪，前經臺灣新竹地方法
　　院110 年度聲字第1499號裁定應執行拘役15日等節，有該裁
　　定書及臺灣高等法院被告前案紀錄表在卷可稽，揆諸前揭說
　　明，本院定其應執行刑，不得踰越刑法第51條第6 款所定法
　　定之外部性界限，即如附表所示各罪宣告刑之總和，亦應受
　　內部性界限之拘束，即不得重於附表編號1 至2 及3 所定之
　　原應執行刑加計之總和。再審酌受刑人所犯各罪，附表編號
　　1為妨害自由罪、編號2為毀棄損壞罪、編號3為傷害罪，所
    侵害均為個人法益，兼審酌其犯罪類型、行為態樣、犯罪動
    機、情節及行為次數等情狀後整體評價其應受矯治之程度，
    兼衡責罰相當與刑罰經濟之原則，在上開外部性及內部性界
    限範圍內，定其應執行之刑，並諭知易科罰金之折算標準。
    至於附表編號1 已執行部分乃檢察官將來指揮執行時應予扣
    除之問題，附此敘明。
六、依刑事訴訟法第477 條第1 項，刑法第53條、第51條第6 款
    、第41條第1 項前段，裁定如主文。
中　　華　　民　　國　 111　　年　　 3　　  月　14　 日
                  刑事第十三庭  法  官  陳幽蘭
上列正本證明與原本無異。
如不服本裁定，應於裁定送達後五日內敘明抗告理由，向本院提
出抗告狀。
                                書記官  陳冠云
中　　華　　民　　國　　111 　年　　3 　　月　　14　　日